【裁判字號】    89,親,150
【裁判日期】    900430
【裁判案由】    否認子女
【裁判全文】
臺灣高雄地方法院民事判決  八十九年度親字第一五○號
    原      告    甲○○
    被      告    丙○○
    兼法定代理人  乙○○
右當事人間否認子女事件，本院判決如左：
    主    文
確認被告丙○○（民國八十九年十月六日生）非被告乙○○之婚生女。
訴訟費用由被告負擔。
    事    實
甲、原告方面：
一、聲明：如主文所示。
二、陳述：原告與被告乙○○於民國八十年三月八日結婚，婚後自八十八年起，雙方
    因個性不合，即未再同居，並於八十九年三月十六日協議離婚。惟原告於婚姻關
    係存續中，與他人發生性關係，而於八十九年十月六日產下被告丙○○。雖被告
    丙○○係原告與被告乙○○於婚姻關係存續中所生之女，依法應推定為婚生子女
    ，惟被告間並無親子關係，爰於法定期間內提起本件訴訟。
三、證據：提出離婚協議書、戶籍謄本四紙為證。
乙、被告方面：
一、聲明：同意原告請求。
二、陳述：自八十八年起，就未再與原告同居，被告間並無親子關係。
丙、本院依職權囑託私立高雄醫學大學附設中和紀念醫院（下稱高雄醫學院）鑑定被
    告間是否具有親子關係。
    理    由
一、按妻之受胎，係在婚姻關係存續中者，固推定其所生子女為婚生子女；惟該推定
    ，如夫妻之一方能證明妻非自夫受胎者，得於知悉子女出生之日起一年內提起否
    認之訴。此觀民法第一千零六十三條第一、二項規定自明。
三、查原告主張：被告丙○○雖係原告與被告乙○○婚姻關係存續中所生之女，惟並
    非原告與被告乙○○受胎所生之女等事實，業據原告提出戶籍謄本四紙為證，復
    經被告乙○○到庭自陳：被告丙○○非其與原告受胎所生等語綦詳（詳本院九十
    年四月二十五日言詞辯論筆錄）。又本院囑託高雄醫醫院就被告與原告進行ＤＮ
    Ａ血緣鑑定，該院鑑定結果認為：『根據人類遺傳標記檢查結果顯示，否定丙○
    ○與乙○○之親子關係』，有該院民國九十年三月二十六日高醫附祕字第○六
    四四號函（附親子鑑定結果報告書）在卷可按。準此，被告間並無親子關係甚明
    ，故原告之主張堪信為真實。
四、揆諸上開說明，被告丙○○顯非原告自被告乙○○受胎所生之女。從而，原告依
    民法第一千零六十三條第二項之規定，訴請確認被告間並無親子關係，即屬正當
    ，應予准許。
五、結論：本件原告之訴為有理由，依民事訴訟法第三百八十五條第一項前段、第七
    十八條、第八十五條第一項前段，判決如主文。
中      華      民      國    九十      年      四      月    三十      日
                              臺灣高雄地方法院民事第一庭
~B法      官  方百正
右正本證明與原本無異。
如不服本判決，應於送達後廿日內，向本院提出上訴狀。
中      華      民      國    九十      年      四      月    三十      日
~B法院書記官  蔡雅萍


司法院資訊處製作；財團法人民間司法改革基金會備份。
